Estevão Augusto Verçosa Matos



Endereço para acessar este CV: http://lattes.cnpq.br/9322207659783359 ID Lattes: 9322207659783359 Última atualização do currículo em 06/10/2021

Graduado em Direito pela Escola Superior Dom Helder Câmara. Possui especialização lato sensu em Direito do Trabalho e Direito Processual do Trabalho. Aprovado em 1º Lugar para o Cargo de Procurador Municipal no Concurso 01/15, do Município de Curvelo. Procurador Municipal do Município de Curvelo, vinculado aos Departamentos de Ações Contenciosas na Área da Saúde, Licitações e Contratos e Processos Administrativos. Advogado atuante nas áreas de Direito Previdenciário, Direito Administrativo e Direito do Consumidor. Professor de Cursos de Pós-Graduação. Monitor de Cursos Preparatórios para Concursos. Autor de Obras Jurídicas. Editor do Portal Direito Descomplicado para Leigos. (Texto informado pelo autor)

Identificação

Estevão Augusto Verçosa Matos Nome em citações bibliográficas MATOS, Estevão

Lattes iD http://lattes.cnpq.br/9322207659783359

Endereço

2000 - 2010

Formação acadêmica/titulação

Especialização em Especialização em Direito e Processo do Trabalho. (Carga Horária: 360h). Universidade Estácio de Sá, UNESA. Brasil. 2016 - 2017

Título: Honorários Advocatícios no Processo Trabalhista à Luz do Novo CPC.

2011 - 2015 Graduação em Direito.

Escola Superior Dom Helder Câmara, ESDHC, Brasil.

Título: A aplicação da Lei 6.830/80 e o Processo Constitucional Democrático.

Orientador: Vinícius Lott Thibau. Ensino Médio (2º grau).

Colégio Maximus, MAXIMUS, Brasil.

Formação Complementar

i omnação complemental	
2017 - 2017	Imposto Sobre Serviços. (Carga horária: 14h).
	Menezes Consultores e Advogados Associados, MCAA, Brasil.
2017 - 2017	Curso de Processo Administrativo Tributário. (Carga horária: 14h).
	Menezes Consultores e Advogados Associados, MCAA, Brasil.
2013 - 2013	Gestão do Poder Judiciário. (Carga horária: 10h).
	Fundação Getúlio Vargas, FGV, Brasil.
2013 - 2013	Espaço da Universidade na Sociedade. (Carga horária: 5h).
	Fundação Getúlio Vargas, FGV, Brasil.
2012 - 2012	Argumentação Jurídica. (Carga horária: 5h).
	Fundação Getúlio Vargas, FGV, Brasil.
2012 - 2012	Ética Empresarial. (Carga horária: 15h).
	Fundação Getúlio Vargas, FGV, Brasil.
2012 - 2012	Relevancia das questões ambientais. (Carga horária: 5h).
	Fundação Getúlio Vargas, FGV, Brasil.
2012 - 2012	Direitos Políticos. (Carga horária: 18h).
	Escola Superior Dom Helder Câmara, ESDHC, Brasil.
2012 - 2012	Qualidade em Serviços. (Carga horária: 15h).
	Fundação Getúlio Vargas, FGV, Brasil.
2012 - 2012	Intermediação em Investimentos Financeiros. (Carga horária: 5h).
	Fundação Getúlio Vargas, FGV, Brasil.
2012 - 2012	Aspectos Gerais da Arbitragem. (Carga horária: 5h).
	Fundação Getúlio Vargas, FGV, Brasil.
2011 - 2011	Direito Constitucional Intensivo. (Carga horária: 18h).
	Escola Superior Dom Helder Câmara, ESDHC, Brasil.
2011 - 2011	Latim I. (Carga horária: 18h).
	Escola Superior Dom Helder Câmara, ESDHC, Brasil.
2007 - 2011	Inglês. (Carga horária: 400h).
	NUmber ONe Idiomas, NUMBER ONE, Brasil.

Atuação Profissional

Companhia Energética de Minas Gerais, CEMIG, Brasil.

Vínculo institucional

Vínculo: , Enquadramento Funcional: Técnico de Gestão, Regime: Dedicação exclusiva.

Escola Superior Dom Helder Câmara, ESDHC, Brasil.

Vínculo institucional 2013 - 2015 Vínculo institucional 2013 - 2014 Vínculo institucional 2013 - 2013 Atividades 03/2013 - 02/2014

04/2013 - 12/2013

Vínculo: Bolsista, Enquadramento Funcional: Monitor Acadêmico, Carga horária: 30

Vínculo: Estagiário, Enguadramento Funcional: Auxiliar de Pesquisa, Carga horária: 30

Vínculo: Bolsista, Enquadramento Funcional: Pesquisador Grupo de Pesquisa, Carga horária: 12

Estágios, Escola Superior Dom Helder Câmara. Estágio realizado

Auxiliar de Pesquisa

Pesquisa e desenvolvimento, Escola Superior Dom Helder Câmara. Linhas de pesquisa

Famílias na Constituição

The Walt Disney Company, DISNEY, Estados Unidos.

Vínculo institucional

Atividades 11/2012 - 01/2013 Vínculo: Intercambista, Enquadramento Funcional: Intercambista, Carga horária: 45, Regime: Dedicação exclusiva.

Extensão universitária , The Walt Disney Company. Atividade de extensão realizada

Intercâmbio Universitário.

Cartório do Segundo Ofício de Notas de Belo Horizonte, CARTÓRIO DE NOTA, Brasil.

Vínculo institucional

2011 - 2012 Vínculo: Estagiário, Enquadramento Funcional: Auxiliar de Cartório, Carga horária: 23

Atividades 11/2011 - 11/2012

Estágios, Cartório do Segundo Ofício de Notas de Belo Horizonte.

Estágio realizado Auxiliar de Cartório

Procuradoria Geral do Município de Curvelo, PGM - CURVELO, Brasil.

Vínculo institucional

2017 - Atual Vínculo: Servidor Público, Enquadramento Funcional: Procurador Municipal, Regime: Dedicação exclusiva.

Atividades

01/2021 - Atual Conselhos, Comissões e Consultoria, Conselho Municipal dos Direitos da Crianca e do Adolescente.

Cargo ou função Membro-Titular

12/2020 - Atual Conselhos, Comissões e Consultoria, Conselho Municipal de Contribuintes

Cargo ou função

Procurador Municipal junto ao Conselho Municipal de Contribuintes.

06/2020 - Atual Conselhos, Comissões e Consultoria, Conselho Consultivo e de Acompanhamento da Execução Financeira.

Cargo ou função Membro-Titular.

05/2017 - Atual Pesquisa e desenvolvimento, Procuradoria-Geral do Município de Curvelo.

Linhas de pesquisa Direito Administrativo Direito à Saude Licitações e Contratos Direito Constitucional

Ênfase - Cursos Jurídicos, CURSO ÊNFASE, Brasil.

Vínculo institucional

2018 - Atual Vínculo: Bolsista, Enquadramento Funcional: Monitor Acadêmico, Carga horária: 20

Direito Descomplicado para Leigos,, DDPL, Brasil

Vínculo institucional

2020 - Atual

Vínculo: Titular, Enguadramento Funcional: Autor e Revisor, Carga horária: 20

Defensoria do Brasil, DB, Brasil.

Vínculo institucional

2021 - Atual Atividades

Vínculo: Professor Visitante, Enquadramento Funcional: Professor Pós Graduação, Carga horária: 40

01/2021 - Atual Outras atividades técnico-científicas , Defensoria do Brasil, Defensoria do Brasil.

Atividade realizada

Professor - Pós Graduação - Curso: MBA em Direito Público e do Terceiro Setor.

Linhas de pesquisa

The state of the s	
1.	Famílias na Constituição
2.	Direito Administrativo
3.	Direito à Saude
4.	Licitações e Contratos
5.	Direito Constitucional

Áreas de atuação

1.	Grande área: Ciências Sociais Aplicadas / Area: Direito.
2.	Grande área: Ciências Sociais Aplicadas / Área: Direito / Subárea: Direito Público/Especialidade: Direito Administrativo.
3.	Grande área: Ciências Sociais Aplicadas / Área: Direito / Subárea: Direito Financeiro.
4.	Grande área: Ciências Sociais Aplicadas / Área: Direito / Subárea: Direito Tributário.
E .	Crando áreas Ciâncias Cocinis Anlicadas / Áreas Direito / Cultáreas Direito Constitucional

Grande área: Ciências Sociais Aplicadas / Área: Direito / Subárea: Direito Constitucional 6. Grande área: Ciências Sociais Aplicadas / Área: Direito / Subárea: Direito Previdenciário.

Idiomas

Compreende Bem, Fala Bem, Lê Bem, Escreve Bem. Inglês

Compreende Razoavelmente, Fala Razoavelmente, Lê Razoavelmente, Escreve Razoavelmente. Compreende Bem, Fala Bem, Lê Bem, Escreve Bem. Espanhol

Português

Produções

Produção bibliográfica

Livros publicados/organizados ou edições

MATOS, Estevão; LOPES, Ana Carolina Brito. Direitos do Consumidor no E-Commerc - Dicas e Orientações para Empresas. 1. ed. Belo Horizonte: , 2020. v. 1. 80p. 1.

Produção técnica

Redes sociais, websites e blogs

- MATOS, Ana Carolina Brito Lopes; MATOS, Estevão. Direito Descomplicado para Leigos. 2020; Tema: Direito. (Rede social). MATOS, Ana Carolina Brito Lopes; MATOS, Estevão. Direito Descomplicado para Leigos. 2020; Tema: Direito. (Site). 1.
- 2.

```
MATOS, Estevão. Parecer 338/2021 - Os Direitos dos ACS e ACE Frente à Legislação Municipal. 2021. (Parecer Jurídico).
3.
               MATOS, Estevão. Parecer 400/2021 - Pagamentos a Servidores e o Novo FUNDEB. 2021. (Parecer Jurídico).
4.
               MATOS, Estevão. Parecer 431/2021 - Parâmetros Legais para o Cálculo das Férias dos Servidores Municipais. 2021. (Parecer Jurídico)
               MATOS, Estevão. Parecer 434/2021 - Impossibilidade Doação de Materiais Adquiridos com Recursos Vinculados. 2021. (Parecer Jurídico).
5.
               MATOS, Estevão. Parecer 448/2021 - Possibilidade Jurídica e Requisitos para Contração Via Art. 24, XIII, da Lei 8.666/93. 2021. (Parecer Jurídica).
7.
               MATOS, Estevão. Parecer 450/2021 - Direitos da Servidora Gestante e Prerrogativas da Administração, Aspectos Relevantes Para Garantia do Direito Constitucional. 2021.
               (Parecer Jurídico)
8.
               MATOS, Estevão. Parecer 455/2021 - Impossibilidade de Apostilamento Após a EC 19/98, Não Recepção da Legislação Municipal. 2021. (Parecer Jurídico).
               MATOS, Estevão. Parecer 404/2021 - Alteração Contratual, Teoria da Aparência e Responsabilidade de Servidores. 2021. (Parecer Jurídico)
10.
               MATOS, Estevão, Parecer 431/2020 - Sopesamento dos Principios da Vinculação ao Instrumento Convocatório e da Seleção da Proposta Mais Vantajosa - Análise do Caso
               Concreto em Procedimento de Licitação, 2020, (Parecer Jurídico).
               MATOS, Estevão. Parecer 255/2020 - Impossibilidade de de Conversão de Licitação Exclusiva em Ampla Concorrência Durante o Andamento do Certame. 2020. (Parecer
11.
               Jurídico)
```

MATOS. Estevão. Definição do Tombamento e Aplicação da Isenção de IPTU, 2021. (Parecer Jurídico).

Bancas

Participação em bancas de comissões julgadoras

```
Concurso público
                MATOS, Estevão; COSTA, R. A.; FERNANDES, A. S. A.. Processo Seletivo Simplificado nº 003/2021. 2021. Município de Curvelo.
1.
                MATOS, Estevão; COSTA, R. A.; FERNANDES, A. S. A.. Processo Seletivo Simplificado nº 002/2021. 2021. Município de Curvelo. MATOS, Estevão; COSTA, R. A.; FERNANDES, A. S. A.. Processo Seletivo Simplificado nº 001/2021. 2021. Município de Curvelo.
2.
3.
4.
                MATOS, Estevão; COSTA, R. A.; FERNANDES, A. S. A.; TRINDADE, A. S.; SILVA, D. M.; SENA, J. S.. Processo Seletivo Simplificado nº 004/2021. 2021. Município de
5.
                MATOS, Estevão: COSTA, R. A.: FERNANDES, A. S. A.: TRINDADE, A. S.: SILVA, D. M.: SENA, J. S., Processo Seletivo Simplificado nº 005/2021, 2021, Município de
                Curvelo
6.
                MATOS, Estevão: COSTA, R. A.; FERNANDES, A. S. A.; TRINDADE, A. S.; SILVA, D. M.; SENA, J. S., Processo Seletivo Simplificado nº 006/2021, 2021, Município de
7.
                MATOS. Estevão: COSTA. R. A.: FERNANDES, A. S. A.; TRINDADE, A. S.; SILVA, D. M.; SENA, J. S.. Processo Seletivo Simplificado nº 007/2021. 2021. Município de
                Curvelo
8.
                MATOS, Estevão: COSTA, R. A.; FERNANDES, A. S. A.; TRINDADE, A. S.; SILVA, D. M.; SENA, J. S., Processo Seletivo Simplificado nº 008/2021, 2021, Município de
                Curvelo
                MATOS, Estevão; COSTA, R. A.; FERNANDES, A. S. A.; TRINDADE, A. S.; SILVA, D. M.; SENA, J. S.. Processo Seletivo Simplificado nº 009/2021. 2021. Município de
9.
                MATOS, Estevão; COSTA, R. A.; FERNANDES, A. S. A.; TRINDADE, A. S.; SILVA, D. M.; SENA, J. S.. Processo Seletivo Simplificado nº 010/2021. 2021. Município de
10
                Curvelo
                MATOS, Estevão; FERNANDES, A. S. A.; TRINDADE, A. S.; COSTA, R. A.; SILVA, D. M.; SENA, J. S.. Processo Seletivo Simplificado nº 011/2021. 2021. Município de
11.
12.
                MATOS, Estevão; FERNANDES, A. S. A.; TRINDADE, A. S.; SILVA, D. M.; SENA, J. S.; COSTA, R. A.. Processo Seletivo Simplificado nº 012/2021. 2021. Município de
                Curvelo
                MATOS, Estevão: FERNANDES, A. S. A.: TRINDADE, A. S.: SILVA, D. M.: SENA, J. S.: COSTA, R. A., Processo Seletivo Simplificado nº 013/2021, 2021, Município de
13.
14.
                MATOS, Estevão; FERNANDES, A. S. A.; TRINDADE, A. S.; SILVA, D. M.; SENA, J. S.; COSTA, R. A.. Processo Seletivo Simplificado nº 014/2021. 2021. Município de
                Curvelo
                MATOS, Estevão; FERNANDES, A. S. A.; TRINDADE, A. S.; SILVA, D. M.; SENA, J. S.; COSTA, R. A.. Processo Seletivo Simplificado nº 015/2021. 2021. Município de
15.
16.
                MATOS, Estevão; FERNANDES, A. S. A.; TRINDADE, A. S.; SILVA, D. M.; SENA, J. S.; COSTA, R. A.. Processo Seletivo Simplificado nº 016/2021. 2021. Município de
                Curvelo
                MATOS, Estevão; FERNANDES, A. S. A.; TRINDADE, A. S.; SILVA, D. M.; SENA, J. S.; COSTA, R. A.. Processo Seletivo Simplificado nº 017/2021. 2021. Município de
17.
18.
                MATOS, Estevão; FERNANDES, A. S. A.; TRINDADE, A. S.; SILVA, D. M.; SENA, J. S.; COSTA, R. A.. Processo Seletivo Simplificado nº 018/2021. 2021. Município de
                Curvelo
19.
                MATOS, Estevão; FERNANDES, A. S. A.; TRINDADE, A. S.; SILVA, D. M.; SENA, J. S.; COSTA, R. A.. Processo Seletivo Simplificado nº 019/2021. 2021. Município de
20.
                MATOS, Estevão: FERNANDES, A. S. A.: TRINDADE, A. S.: SILVA, D. M.: SENA, J. S.: COSTA, R. A., Processo Seletivo Simplificado nº 020/2021, 2021, Município de
                Curvelo
                MATOS, Estevão; CORREA, A. M. F.; COSTA, R. A.. Processo Seletivo nº 001/2020. 2020. Município de Curvelo
                MATOS, Estevão; COSTA, R. A.; FERNANDES, A. S. A.. Processo Seletivo Simplificado nº 001/2020. 2020. Município de Curvelo. MATOS, Estevão; COSTA, R. A.; FERNANDES, A. S. A., Processo Seletivo Simplificado nº 002/2020. 2020. Município de Curvelo.
22
23.
24.
                MATOS, Estevão; COSTA, R. A.; FERNANDES, A. S. A.. Processo Seletivo Simplificado nº 003/2020. 2020. Município de Curvelo.
                MATOS, Estevão; COSTA, R. A.; FERNANDES, A. S. A.. Processo Seletivo Simplificado nº 004/2020. 2020. Município de Curvelo.
25.
                MATOS, Estevão; COSTA, R. A.; FERNANDES, A. S. A.. Processo Seletivo Simplificado nº 005/2020. 2020. Município de Curvelo. MATOS, Estevão; COSTA, R. A.; FERNANDES, A. S. A.. Processo Seletivo Simplificado nº 006/2020. 2020. Município de Curvelo.
26
27.
                MATOS, Estevão; COSTA, R. A.; FERNANDES, A. S. A.. Processo Seletivo Simplificado nº 007/2020. 2020. Município de Curvelo.
28.
                MATOS, Estevão; COSTA, R. A.; FERNANDES, A. S. A.. Processo Seletivo Simplificado nº 008/2020. 2020. Município de Curvelo.
29.
```

Eventos

Participação em eventos, congressos, exposições e feiras

- 1. I Seminário Agosto Lilás do Município de Curvelo.Os 15 Anos da Lei Maria da Penha: Histórico, Importância e Medidas de Proteção. 2021. (Seminário).
- 2. I Seminário Mineiro de Judicialização da Saúde. 2018. (Seminário).
- 3. II Congresso Internacional de Direito Ambiental. 2013. (Congresso)
- Prevenção e combate à corrupção. Prevenção e combate à corrupção. 2011. (Seminário).

Página gerada pelo Sistema Currículo Lattes em 15/01/2022 às 19:34:18